

Master en kinésithérapie



Contact

Les combes 38780 Estrablin France

+33 6 65 17 58 35

☐ delay.lea@gmail.com

Langages

Français : langue maternelle Anglais : scolaire Espagnol :maîtrise convenable de la langue

Langue des Signes:
Niveau 1.

Intérêts

Diplômée en Master de Kinésithérapie au sein de la Haute École de la Province de Liège. Durant mes études, j'ai eu la chance d'avoir des expériences de terrain grâce à de nombreux stages. Au cours de ces expériences professionnelles j'ai appris à travailler en équipe, tout en développant mon sens de l'autonomie.

Je me suis investis dans la vie communautaire de l'école où j'ai effectué ma formation. J'ai été présidente du Comité KinErgo 2014-2015 qui est en charge de récolter les fonds pour financer le voyage de fin d'étude des étudiants de dernières années en Kinésithérapie et Ergothérapie de l'école. J'ai été membre du conseil étudiant de la Haute École de la Province de Liège, en charge de représenter les étudiants face à l'administration.

J'ai été trésorière adjointe en 2009-2010, de l'Association Loisir et Culture de mon établissement. Ces expériences ont été riches en enseignement tant au niveau du sens des responsabilités que de celui de l'organisation.

J'aime: les voyages, lire pendant des heures, les sports d'équipe et la course à pied.

Cursus Universitaire

2014-2015 Master en kinésithérapie

	Distinction, prix de la citoyenneté	
2011-2014	Baccalauréat en kinésithérapie Distinction, prix du Fairplay	Haute École de la Province de Liège, BE
2010-2011	L1 Sciences et Techniques des Activités Physiques et Sportives Université	

Joseph Fourier, Grenoble, FR Spécialité Sportive Basket-ball

Expériences professionnelles

2015-2016	Kinésithérapeute au sein de l'Union Beynoise Hanball	Beyne-Heusay, BE

Club Sportif, indépendante

Prise en charge des soins pour l'ensemble des membres actifs et en particulier l'équipe senior qui militait en Division 1 nationale au cours de la saison 2015-2016.

Haute École de la Province de Liège, BE

Techniques mobilisées : Pose de Kinesio Tape, suivi du sportif, intervention rapide sur le terrain.

2016 Maison médicale de la Passerelle Liège, BE

Remplacement, indépendante (3 semaines)

Rééducation et prise en charge de patients à domicile et en cabinet, et sensibilisation aux valeurs défendues par les maisons médicales.

2016 Maison médicale du Cadran Liège, BE

Remplacement, indépendante (1 semaine)

Rééducation et prise en charge de patients à domicile et en cabinet.

2015-2016	Cabinet privée de Philippe LECLERCQ Assistanat, indépendante (29 semaines)	
	Rééducation et prise en charge de patients à domicile, cabinet et centre po adultes handicapés.	ur
2015	Maison médicale de Tilleur Remplacement, salariée (2 semaines) Rééducation et prise en charge de patients à domicile et en cabinet.	3E
2015	Maison médicale de l'HermaLiège, ERemplacement, salariée (6 semaines)Eéducation et prise en charge de patients à domicile et en cabinet.	3E
2015	Maison médicale du Laveu Remplacement, salariée (10 semaines) Rééducation et prise en charge de patients à domicile et en cabinet.	3E
2015	Maison médicale de Ougrée Remplacement, salariée (1 semaine) Rééducation et prise en charge de patients à domicile et en cabinet.	3E
2015	Maison de repos et de soins "Le Temps des cerisiers" Saint Nicolas, Remplacement, salariée (1 semaine) Rééducation et prise en charge de patients âgés fragiles.	3E
2015	Maison médicale "Les Houlpays" Remplacement, salariée (4 semaines) Rééducation et prise en charge de patients à domicile et en cabinet. Techniques mobilisées : Pose de Kinesio Tape, drainage lymphatique manue	

Formations

nov 2015

Kinésiotape niveau 1

oct 2015	Les Abdominaux Autrement	Liège, BE
sept 2015	Orthokinésie et Kinépodie	Tihange, BE
nov 2014	Kinésithérapie et chirurgie plastique	Lyon, FR
2013-2014	Niveau 1, Langue des Signes Belge A.S.B.L SUR'Cité, Rue de Walefffe, 2 - 4020 Liège BE J'ai suivi les cours de langue des signes niveau 1 du mois de septembre 2013 au 30 juin 2014 et j'ai réussi tous les tests d'évaluation.	

Liège, BE